【裁判字號】    89,簡上,264
【裁判日期】    900614
【裁判案由】    傷害
【裁判全文】
臺灣臺北地方法院刑事判決                        八十九年度簡上字第二六四號
    公  訴  人  臺灣臺北地方法院檢察署檢察官
    上  訴  人  乙○○
    （即被告）
    選任辯護人  蕭明哲
                陳雪萍
右列被告因傷害案件，不服本院刑事第七庭八十九年度簡字第五九二號，中華民國八
十九年八月十一日第一審判決（聲請簡易判決處刑案號：臺灣臺北地方法院檢察署八
十九年度偵字第一二五八一號），提起上訴，本院管轄第二審之合議庭，認為應適用
通常程序審判，自為第一審判決，判決如左：
    主  文
原判決撤銷。
乙○○無罪。
    理  由
一、公訴人聲請簡易判決處刑書意旨略以：被告乙○○與丙○○原係同事關係，於民
    國八十九年六月一日十七時五十分許，在臺北市○○區○○路二段八十號老牛皮
    國際有限公司內，因公司日誌登載事宜發生爭執並相互拉扯，乙○○竟基於傷害
    之犯意，以徒手毆打丙○○，致其受有臉頰挫傷及上唇擦傷等傷害，因認被告有
    刑法第二百七十七條第一項之傷害罪嫌。
二、按刑事訴訟法第四百四十九條第三項規定，無罪判決不得適用簡易程序判決，本
    院著準用同法第三百六十九條第二項規定，改由本院管轄之合議庭自為第一審判
    決，合先敘明。再按犯罪事實應依證據認定之，無證據不得推定其犯罪事實。又
    不能證明被告犯罪者，應諭知無罪之判決。刑事訴訟法第一百五十四條、第三百
    零一條第一項分別定有明文。
三、檢察官聲請意旨認為被告涉犯刑法第二百七十七條第一項之普通傷害罪嫌，無非
    以：右揭事實，業據告訴人丙○○於警訊及本署偵查中指訴綦詳，並有驗傷診斷
    書乙紙在卷可資佐證，再參以被告於偵查中供稱雙方因日誌事宜發生爭執並拉扯
    等語，足見被告確有右揭犯行，被告嗣於本署偵查中空言否認有傷害之犯行，顯
    係卸責之詞，不足採信等語為其論據。訊據被告乙○○堅詞否認有為右揭傷害犯
    行，辯稱：「當天我確實有開發票給客人，而丙○○卻在公司日誌上記載我沒有
    開發票給客人，因此事我們發生爭執，我用手推她左側面肩部一下，當時她沒有
    受傷，業務甲○○上前制止並將丙○○勸離開，她走的時候還好好的。」等語，
四、本院經查，告訴人丙○○，於本院調查及審理中經數次傳喚均未到庭，其於警訊
    中雖指稱：「我與乙○○發生口角，正在爭執時乙○○猛拍一下桌子後，突然站
    起來徒手打了我左臉頰一下，在場同事王美玉（按應係甲○○之誤）見狀馬上站
    到我跟乙○○的中間，並請乙○○不要出手打人，但乙○○仍出言叫我小心一點
    ，並又出手打了我右臉頰一下，當場把我眼鏡打掉到地上，並把我打哭了」云云
    （見偵卷第四頁背面），並提出台北市和平醫院診斷書為證，惟依上開告訴人之
    指述內容，被告與告訴人發生爭執時，另有甲○○在場，本院於調查中經傳訊證
    人甲○○到庭證稱：「當天公司要開除丙○○（門市小姐），因他對公司電腦操
    作不熟悉等因素，試用期間表現不好，在試用期滿，預備開除他，丙○○認為她
    將被開除的原因，是因乙○○在主管面前說他的壞話，當天因為丙○○在店日誌
    內記載乙○○未開發票給客人，經我查證，並非事實，我問丙○○為何這麼做，
    她回答否認記載不實，乙○○很生氣問他為何這樣做，兩人發生言語爭執，乙○○用手推丙○○的左側頸肩部，我過去阻止，我請丙○○先走，後來我回報給公
    司。」、「（問你看到上面的情況外，丙○○有無受傷？）當時我在場沒有看到
    丙○○受傷，隔天或事發的第二天我們通知黃來公司談此事時，我和主任鄒勁軍
    在場均未看到丙○○有受傷。」、「（問證人提示和平醫院的驗傷證明，請再確
    認丙○○於案發當時及事後有無受有兩頰挫傷及上唇擦傷？）沒有，發生爭執後
    ，我就叫丙○○走了，我不知道她怎麼受傷的，乙○○沒有打丙○○」等語。在
    場證人甲○○上開證詞已經明確指證，被告與告訴人發生爭執時，雖曾經推告訴
    人左側頸肩部，但未打告訴人臉頰，且當日告訴人離開公司時亦未受傷，與被告
    上開辯詞相符，被告辯詞應足採信。次核告訴人指稱：被告先徒手打其左臉頰一
    下，經證人甲○○站到二人中間後又出手打其右臉頰一下，告訴人所指稱上開被
    告打人之情形，通常會發生在同時以左右二手連續打人臉頰時，惟告訴人所指稱
    被告打其二下臉頰，時間係有先後，且中間站者證人甲○○，被告若確曾打告訴
    人之臉頰二下，應係同時打在左臉頰（按被告慣用右手）上，告訴人所述被告第
    二下打其右臉頰（按此時被告應用左手），之方式顯違常情。綜上，被告所受之
    兩臉頰挫傷及上唇擦傷等傷害，雖經提出台北市立和平醫院診斷書一紙為證，惟
    依上開證人甲○○之證詞及論據，告訴人之指述即非事實而不可採信，告訴人所
    受之傷害，尚無法證明係由被告之推肩行為所致，故告訴人所受之上開傷害與被
    告之行為並無因果關係。本院原判決未細繹前開告訴情節論旨矛盾、不符事理之
    處，且未經傳訊現場證人甲○○到庭作證，即遽為被告有罪之判決，上訴意旨且
    此指摘，並請求撤銷原判決，尚非無據，此外，復查無其他積極事證，足資證明
    被告確有公訴人所指之犯行，本件不能證明被告犯罪，從而本院自應將原判決撤
    銷，並為無罪判決之諭知。
據上論斷，應依刑事訴訟法第四百五十五條之一第一項、第三項、第四百五十二條、
第三百六十九條第一項前段、第二項、第三百六十四條、第三百零一條第一項，判決
如主文。
本案經檢察官葉惠燕到庭執行職務
中    華    民    國      九十        年      六    月    十四          日
                                      臺灣臺北地方法院刑事第九庭
                                      審判長法官  李  英  豪
                                            法官  林  怡  秀
                                            法官  王  綽  光
右正本證明與原本無異。
如不服本判決，應於判決送達後十日內，向本院提出上訴狀。
                                          書記官  潘  惠  梅
中    華    民    國      九十        年      六    月    十四        日


司法院資訊處製作；財團法人民間司法改革基金會備份。
